## DIEGO ALVAREZ

Data Analyst Business Intelligence Market Research Full Stack Developer

## **CONTACTO:**

Teléfono: 998-239-7136

Email: diego.alvarez.dev@gmail.com

LinkedIn: @diegoh73 Skype: diego.dmb

Direccióm: SM 329, Mz 1, Condominios Long

Island. Cancún, Quintana Roo.

## **ACERCA DE MI**

Soy experto en gestión y visualización de datos, en la interrelación de información proveniente de distintas fuentes, tanto internas como externas, enriqueciendo y dando respaldo analítico a la toma de decisiones corporativas. En todas las compañías donde me he desempeñado, he transformado y potenciado el uso y valoración de la información clave. He simplificado y automatizado la generación de reportes sistemáticos, logrando mejorar la calidad y los tiempos de entrega, desarrollando reportes interactivos, innovadores y de interpretación intuitiva. Tengo conocimiento muy avanzado en MS Excel y programación en Visual Basic para Excel (Macros avanzadas). He ampliado mis conocimientos en Python, Django, Javascript y otros lenguajes de programación, que me permiten acceder a bases de datos y otras fuentes on-line (APIs) y/o web scraping, potenciando el aporte que puedo realizar a quienes valoren el uso de información y el análisis de la misma orientada a la toma de decisiones clave.

# HABILIDADES PROFESIONALES

- Perfil Analítico.
- Planificación Estratégica.
- Investigación.
- Formación de equipos
- Liderazgo.
- Visión Comercial.

### TRAYECTORIA PROFESIONAL

#### **INDEPENDIENTE**

#### CONSULTOR EXTERNO Y FULL STACK DEVELOPER, 2020 - 2022

#### Cancún, México

Desarrollos web y aplicaciones con Python y Django, Web Scrapping. Diseño, desarrollo y sistematización de reportes de Business Intelligence e investigación de mercado.

He desarrollado:

- Varias aplicaciones con Django/Python y diseñado, desarrollado reportes de Business Intelligence para Fox Sports México
- Software Web de gestión y administración para Nutri Peek. Además he desarrollado su página web y colaborado estrechamente en su estrategia de producto y de marketing. (nutripeek.com.mx)
- Investigación de campo para promoción de Supermercado Chedraui.
- Desarrollo de páginas web para dos estudios de abogados. Para uno de ellos además he planificado su estrategia de marketing para 2022. (<u>consorciodeabogados.com.mx</u>)

#### TV AZTECA QUINTANA ROO

#### EJECUTIVO DE CUENTAS E INTELIGENCIA COMERCIAL, 2018-2020

#### Cancún, México

Responsable de las cuentas y prospectos más importantes de la televisora tanto a nivel local como a nivel nacional, especialmente aquellos que requieren respaldo analítico: Hertz, Best Day, Grupo Xcaret, Aeromar y Grand Coral entre muchos otros.

Contribuí de forma clave en la captación de importantes clientes para la empresa, gracias a la incorporando estudios y estadísticas, cuantificando y optimizando la audiencia para la inversión del cliente. Optimicé las estrategias publicitarias y de comunicación para clientes en todas las plataformas publicitarias: TV nacional, TV cable, plataformas digitales y puntos de contacto, dando seguimiento a cada una de las etapas de la campaña.

Como resultado de mi labor, en tan sólo un año, logré tener a mi cargo el presupuesto de ventas más importante de la televisora (40%), superando mi presupuesto anual en más del 50%

#### FOX INTERNATIONAL CHANNELS

#### CONSULTOR EXTERNO EN BUSINESS INTELLIGENCE, 2015 - 2018

#### CDMX, México

Desarrollo y sistematización de reportes interactivos de inteligencia de Mercado para Latinoamérica. Análisis de canales propios y competidores.

Análisis del Mercado publicitario para Latinoamérica. Creación reportes interactivos de producción semanal y mensual, más investigaciones especiales, todo esto a partir de la consolidación y estandarización de grandes bases de datos de proveedores locales (México, Brasil, Argentina, Colombia, Chile, Perú y Centroamérica).

Por primera vez para la empresa se lograron consolidar resultados "multi-country" de Inversión Publicitaria propia y de competidores, desarrollando mutiples sets de reportes de gran utilidad para el equipo de ventas.

#### FOX INTERNATIONAL CHANNELS

#### DIRECTOR DE ESTRATEGIA DE CONTENIDO Y RESEARCH, 2010-2015

#### Buenos Aires, Argentina

Responsable de gestionar información de Mercado, de primera necesidad, para las áreas de Contenido, Ventas publicitarias, Marketing, Digital, Prensa/RRPP y Alta Gerencia.

Responsable de los estudios de mercado Ad-Hoc, cuantitativos y cualitativos para toda la región.

## HABILIDADES PERSONALES

- Comprometido.
- Responsable.
- Colaborativo.
- Proactivo.
- Adaptable.
- Creativo.

## HABILIDADES TECNICAS

#### MS OFFICE

- -MS Excel (Experto)
- -MS Power Point (Experto)

#### PROGRAMACIÓN

- -Visual Basic for Excel (Experto)
- Javascript (Avanzado)
- Python | Django (Intermedio)
- API | Web Scrapping (Avazado)

#### BASE DE DATOS

-SQL (Intermedio)

#### INTELIGENCIA DE MERCADO

- Google Analytics
- Tableau

#### DISEÑO/EDICIÓN

- Figma
- Photoshop

## **IDIOMAS**

- English: Full Professional Proficiency
- Español: Nativo

#### CONTINUACIÓN - DIRECTOR DE ESTRATEGIA DE CONTENIDO Y RESEARCH, 2010 - 2015

Nexo y coordinador de acciones entre los equipos responsables de marcas (Canales Fox, FX, Fox Sports, Fox+, National Geographic, etc) Establecer objetivos anuales en KPI. Evaluar acciones, determinar esfuerzos de promoción.

Análisis en profundidad de la competencia.

8 personas a cargo

Entre mis logros se destacan:

- Mayor compromiso y valoración de la información producida y nuevas dimensiones y variables de análisis.
- A partir de mi colaboración se logró una mayor sinergia entre los distintos equipos de trabajo y su vinculación con la alta gerencia.
- Implementación de análisis de eficiencia de presupuesto de programación, generando ahorros valuados en millones de dólares.
- Se mejoraron en gran medida la calidad y tiempos de entrega de los reportes.

#### LATIN AMERICA PAY TELEVISION SERVICES

#### GERENTE DE ESTRATEGIA DE CONTENIDO Y RESEARCH, 2004 - 2010

#### Buenos Aires, Argentina

Definición y realización de estudios de mercado cuantitativos y cualitativos para toda la región.

Fuerte participación en el relanzamiento y actualización de las marcas de la compañía (Movie City, Cinecanal y The Film Zone) Soporte a las áreas de venta publicitaria de toda la región. 4 people in charge

Por mi contribución en profesionalizar y respaldar decisiones comerciales, marketing y producto basadas en análisis de información me otorgaron la gerencia de Investigación de Mercado para toda la región desde Argentina, (antes estaba localizada en Atlanta, EE.UU.).

## **EDUCACION**

**Harvard University** 

CS50 WEB PROGRAMMING WITH PYTHON AND JAVASCRIPT - 2020/2021



**Harvard University** 

CS50 INTRODUCTION TO COMPUTER SCIENCE - 2020



Universidad Austral Argentina
PROGRAMA DE FORMACIÓN DIRECTIVA - 2008/2010

Universidad De Buenos Aires

LICENCIATURA EN CIENCIAS BIOLÓGICAS - 1998/2001